最　高　行　政　法　院　裁　定
　　　　　　　　　　　　　94年度裁字第01773號
抗　告　人　甲○○
上列抗告人與相對人法務部間因撤銷假釋事件，對於中華民國93
年7月8日臺北高等行政法院92年度訴字第2467號裁定提起抗告，
本院裁定如下︰
　　主  文
抗告駁回。
抗告訴訟費用由抗告人負擔。
　　理  由
一、原裁定以：抗告人前因盜匪案件經判處有期徒刑11年確定，
    移監執行，嗣經相對人核准於民國（下同）87年3月17日假
    釋出獄，假釋期間交付保護管束；於保護管束期間之89年1
    月21日，再犯收受贓物罪，經臺灣新竹地方法院判處有期徒
    刑3月確定，乃依刑法第78條第1項規定，撤銷抗告人之假釋
    ，抗告人不服，循序提起行政訴訟。查假釋之撤銷屬刑事執
    行之一環，為廣義之司法行政處分，其處理或救濟程序，依
    刑事訴訟法第457條第1項前段、第484條定有明文。假釋之
    撤銷，非屬行政訴訟法上之行政處分，自不屬行政法院之權
    限者。從而，抗告人起訴請求判決撤銷訴願決定及相對人撤
    銷抗告人假釋之處分，揆諸行政訴訟法第107條第1項第1款
    規定，行政法院並無審判權，而駁回抗告人之訴。
二、抗告意旨略謂：本件相對人撤銷受保護管束人假釋處分書載
    明：「不服本處分者，得提起訴願」；行政院訴願決定書亦
    明載：「如不服本決定者得向臺北高等行政法院提起行政訴
    訟。」是抗告人據以提起行政訴訟並無違誤，原審以無審判
    權為由駁回，似有不當，為此提起抗告，請廢棄原裁定等語
    。
三、本院按：「司法權之一之刑事訴訟、即刑事司法之裁判，係
    以實現國家刑罰權為目的之司法程序，其審判乃以追訴而開
    始，追訴必須實施偵查，迨判決確定，尚須執行始能實現裁
    判之內容。是以此等程序悉與審判、處罰具有不可分離之關
    係，亦即偵查、訴追、審判、刑之執行均屬刑事司法之過程
    ，其間代表國家從事『偵查』『訴追』『執行』之檢察機關
    ，其所行使之職權，目的既亦在達成刑事司法之任務，則在
    此一範圍內之國家作用，當應屬廣義司法之一」，司法院釋
    字第392號解釋在案。依上開解釋意旨，假釋之撤銷與刑事
    裁判之執行有不可分離之關係，自屬廣義之司法行政處分。
    假釋人對於撤銷假釋，如有不服，其救濟程序，應依刑事實
    體或程序法之相關規定辦理。況依刑事訴訟法第2條第1項之
    規定，檢察官對於不符合法定要件而撤銷假釋者，依法本無
    從繼續執行該受刑人（即假釋人）之殘餘刑期；如檢察官未
    發覺撤銷假釋之決定為違法，依刑事訴訟法第457條第1項簽
    發繼續執行之指揮書執行，即屬執行之指揮為不當之情形，
    ，受刑人（即假釋人）或其法定代理人或配偶即得依刑事訴
    訟法第484條之規定，向當初諭知該刑事裁判之法院聲明異
    議。縱認現行相關法律之救濟程序尚欠完備，亦應由主管機
    關循立法或修法程序予以規範，不能因法律規定之救濟程序
    未盡週延，使原屬刑事執行之「刑事司法」事件，得轉變（
    換）為一般「公法事件」，而准許假釋人提起行政訴訟由行
    政法院審判。故本件原處分及訴願決定書雖分別記載不服該
    處分或訴願決定者得提起訴願或行政訴訟，容有未洽，抗告
    人自不因有該項記載而得提起行政訴訟。原裁定以前揭理由
    駁回抗告人之訴，核無違誤。抗告意旨難認有理由，應予駁
    回。
四、依行政訴訟法第104條、民事訴訟法第95條、第78條，裁定
    如主文。
中    華    民    國    94    年    9    月    8      日
                  第二庭審判長法  官　廖　政　雄
                              法  官　林　清　祥
                              法  官　鍾　耀　光
                              法  官　姜　仁　脩
                              法  官　胡  國  棟
以  上  正  本  證  明  與  原  本  無  異
中    華    民    國    94    年    9    月    8      日
　　　　　　　　　　　　　　　書記官　陳　盛　信
